【裁判字號】    95,裁,2323
【裁判日期】    951019
【裁判案由】    稅捐稽徵法
【裁判全文】
最  高  行  政  法  院  裁  定
                                     95年度裁字第02323號
上  訴  人  加拿食品企業有限公司
代  表  人  乙○○○
被 上訴 人  財政部臺灣省南區國稅局
代  表  人  甲○○
上列當事人間因稅捐稽徵法事件，上訴人對於中華民國94年5月
18日高雄高等行政法院94年度訴字第27號判決，提起上訴，本院
裁定如下：
    主  文
上訴駁回。
上訴審訴訟費用由上訴人負擔。
    理  由
一、按對於高等行政法院判決上訴，非以其違背法令為理由，不
    得為之，行政訴訟法第242條定有明文。是對於高等行政法
    院判決上訴，若未具體說明原判決違背何項法令、不適用或
    如何適用不當之具體情事，即非主張原判決違背法令以為上
    訴理由，其上訴不應准許。
二、查本件上訴意旨略以：南機組查扣上訴人電腦檔案中所記載
    之進貨供應商，為上訴人預計採購之對象，並非實際交易之
    內容。被上訴人就其檔案中之金額，予以全部認定為上訴人
    之進貨金額而予以處罰，顯與實情不符。供應商之營業人漏
    開發票銷售金額確定後，方可處罰上訴人，依稅捐稽徵法第
    44條處以5％的罰鍰，方符合財政部民國84年8月9日台財稅
    第841640632號函意旨。況且依財政部66年4月4日台財稅第
    32147號函規定，小規模營利事業未給予憑證免處罰，被上
    訴人未通報全國調查本案上訴人之供應商有多少為小規模營
    利事業，並未扣除其進貨金額即處罰上訴人，顯有違公平原
    則。被上訴人謂上訴人未取得進貨憑證，應以供應商漏開銷
    售發票為基礎，惟供應商如漏開銷或發票之銷售對象是否為
    上訴人尚待確定，是供應商應依稅捐稽徵法第34條第1項確
    定為依歸。又上訴人經營之食品原料為農產品，依據營利事
    業所得稅查核準則第45條第2款規定，向農、漁民直接生產
    及肩挑負販進貨或進料，因無法取得收據或出貨單，其產品
    耗用原物料數量，按查核準則第58條規定辦理，依財政部75
    年3月14日台財稅第7522194號函及71年7月26日台財稅第355
    57號函，本案所有課稅文據帳證均由查獲機關移請被上訴人
    裁罰，究有多少農產品，請被上訴人核算扣除免予處罰。爰
    請廢棄原判決，並撤銷訴願決定及原處分等語。經核上訴論
    旨，旨在述說原處分不當之理由，惟對原判決究竟有何違背
    法令之事由，並未具體指明。參照首揭規定，其上訴難認為
    合法，應予駁回。
三、依行政訴訟法第249條第1項前段、第104條、民事訴訟法第
    95條、第78條，裁定如主文。
中    華    民    國    95    年    10    月    19    日
                  第三庭審判長法  官  趙  永  康
                              法  官  林  茂  權
                              法  官  鄭  忠  仁
                              法  官  黃  淑  玲
                              法  官  黃  本  仁
以  上  正  本  證  明  與  原  本  無  異
中    華    民    國    95    年    10    月    20    日
                              書記官  王  福  瀛


司法院資訊處製作；財團法人民間司法改革基金會備份。
